Minutes et répertoires du notaire Louis AUVRAY, 9 décembre 1687 - 25 avril 1712 (étude IX)
Archives nationales
- Minutes de Louis AUVRAY, 9 décembre 1687 - 25 avril 1712; MC/ET/IX/495 - MC/ET/IX/583
  - Minutes. 1700, avril - 1700, juin, avril 1700 - juin 1700; MC/ET/IX/547
    - Regnault (Charles) marchand mercier grossier joaillier rue Saint Denis § Apprentissage, 29 mai 1700; MC/ET/IX/547
      contrat d'apprentissage; Regnault, Charles
    - Jouet (Philippe) maître maçon rue des Noues § Comparution, 14 juin 1700; MC/ET/IX/547
      Jouet, Philippe
    - Duval (Charles) maître maçon expert juré du Roi rue Sainte Croix de la Bretonnerie § Inventaire, 22 juin 1700; MC/ET/IX/547
      inventaire; Duval, Charles
    - Inventaire après décès de Jean-Jacques Guyot, ancien échevin de Paris, dont la bibliothèque., 23 juin 1700; MC/ET/IX/547
      Fichier Bibliothèques XVIe-XVIIIe siècles, par Claire Béchu, Marie-Antoinette Fleury, Madeleine Jurgens, Xenia Pamfilova, 1953-1996 (fichier papier entièrement dématérialisé; voir contexte dans le Plan d’orientation général - Notaires de Paris, guides thématiques du Minutier).
      Date de création de la notice: 2012
      inventaire après décès; Guyot, Jean-Jacques; élu local
    - Contrat d'apprentissage pour cinq ans, entre Adrien Moreau, ouvrier en laine, demeurant rue Neuve-Saint-Médard, et Charles Duboullan, maître peintre et sculpteur, demeurant place de Grève, au profit de François Moreau, âgé de quatorze ans, fils du comparant, moyennant 90 livres dont 45 ont été payées comptant. L'apprenti sera logé, nourri et blanchi., 27 juin 1700; MC/ET/IX/547
      Documents du Minutier central concernant l'histoire de l'art (1700-1750), par Mireille Rambaud, tome II [études I à X, soit 2357 actes], Paris, Archives nationales, 1971, p. 560 (instrument de recherche imprimé dématérialisé, certaines notices sont plus détaillées dans la version intégrale accessible en ligne par la rubrique 'Autres instruments de recherche', voir contexte dans le Plan d’orientation général - Notaires de Paris, guides thématiques du Minutier).
      Documents du Minutier central concernant l'histoire de l'art (1700-1750), par M. Rambaud, tome II, Paris, Archives nationales, 1971, CVI-1298 p.
    - Procuration. François Legrand, chantre en dignité et chanoine de la cathédrale Notre-Dame de Senlis., 28 juin 1700; MC/ET/IX/547
      procuration; Senlis (Oise); chanteur; chanoine
    - LEMOYNE (Jean) (+) Peintre ordinaire des bâtiments du Roi cité comme père du futur époux au § contrat de mariage de Nicolas LE MOYNE, Bourgeois de Paris, son fils, et Catherine POUYADON, fille de défunt Jean POUYADON musicien du Roi et de la Reine, 22 janvier 1710; MC/ET/IX/547
      contrat de mariage; Lemoyne, Jean
  - Minutes. 1700, juillet - 1700, décembre, juillet 1700 - décembre 1700; MC/ET/IX/548
    - Prévost (Claude) marchand fayancier rue Saint-Antoine § Inventaire, 1er septembre 1700; MC/ET/IX/548
      inventaire; Prévost, Claude
    - Grandeire (Jacques) marchand verrier fayancier rue de Poitou § Inventaire, 1er septembre 1700; MC/ET/IX/548
      inventaire; Grandeire, Jacques
    - Contrat d'apprentissage pour cinq ans, entre Gervaise Turpin, veuve de Jean Honoré, maître chandelier, demeurant rue Dauphine, et Bonaventure Champion, maître peintre et sculpteur, demeurant rue au Maire, au profit de Louis Honoré, âgé de quinze ans, fils de ladite veuve, moyennant 200 livres dont la moitié a été payée comptant. L'apprenti sera logé, nourri et blanchi., 9 septembre 1700; MC/ET/IX/548
    - Navelle (Charles) maître potier d'étain rue Saint Jacques de la Boucherie § bail, 11 septembre 1700; MC/ET/IX/548
      bail; Navelle, Charles
    - Constitution. François Chevalier, ordinaire de la musique du roi., 16 septembre 1700; MC/ET/IX/548
    - Quiluici (Jean) maître fondeur rue de la Cordonnerie § Alloué, 24 octobre 1700; MC/ET/IX/548
      Quiluici, Jean
    - Courtois (Pierre) maître menuisier rue de Cléry § Apprentissage, 25 octobre 1700; MC/ET/IX/548
      contrat d'apprentissage; Courtois, Pierre
    - Menuisier (apprentissage) § Contrat pour 6 ans entre Anne Mion et Pierre Courtois, maître menuisier, au profit de Jacques Didier, fils de lad. Mion; nourri, logé, blanchi. Moyennant 60 livres, 25 octobre 1700; MC/ET/IX/548
      contrat d'apprentissage; Mion, Anne; Courtois, Pierre; Didier, Jacques
    - Delandhuy (Jean), orfèvre, rue Saint-Louis § Inventaire, 10 novembre 1700; MC/ET/IX/548
      inventaire après décès; Delandhuy, Jean
    - Arrêté de compte entre Louis Poissant, maître sculpteur, et Catherine Delatour, sa femme, demeurant faubourg Saint-Honoré, d'une part, et Pierre Delatour, doreur, demeurant faubourg Saint-André, leur frère et beau-frère, d'autre part, relatif à la succession de Philibert Delatour, dit Bocage, bourgeois de Paris, et de Françoise Lefebvre, père et mère desdits Delatour., 14 novembre 1700; MC/ET/IX/548
      Il est précisé qu'un troisième enfant des défunts: Anne Delatour, femme de Jacques Dormère, sieur de L'Estournet, ne peut rien prétendre dans ladite succession, à cause des 5.000 livres qu'elle a reçues en dot.
      Documents du Minutier central concernant l'histoire de l'art (1700-1750), par Mireille Rambaud, tome II [études I à X, soit 2357 actes], Paris, Archives nationales, 1971, p. 514 (instrument de recherche imprimé dématérialisé, certaines notices sont plus détaillées dans la version intégrale accessible en ligne par la rubrique 'Autres instruments de recherche', voir contexte dans le Plan d’orientation général - Notaires de Paris, guides thématiques du Minutier).
    - Delatour (Pierre) doreur à Paris § Compte, 14 novembre 1700; MC/ET/IX/548
      Delatour, Pierre
    - Duboulan (Charles), maître peintre et sculpteur, rue des Arcis § bail de rente, 18 novembre 1700; MC/ET/IX/548
      bail; Duboulan, Charles
    - Prieur (Jacques) maçon à Saint-Germain § Mariage de la fille de .., 22 novembre 1700; MC/ET/IX/548
      contrat de mariage; Prieur, Jacques
    - Arnoult (Claude) marchand mercier joaillier quai de la Mégisserie § Bail à -, 23 novembre 1700; MC/ET/IX/548
      bail; Arnoult, Claude
    - Gontier (César) Maître fondeur; rue de la Taranne § Alloué, 24 novembre 1700; MC/ET/IX/548
      Gontier, César
    - joaillier (apprentissage) § Contrat pour 3 ans, entre Guillaume Le Pellé, maître serrurier, avec Charles Macré, marchand mercier joaillier, au profit de Jean Baptiste Lepelée, fils dud. Guillaume Logé, nourri, sa mère le blanchira. Moyennant 300 l., 30 novembre 1700; MC/ET/IX/548
    - Maire (Charles) marchand mercier joaillier rue Saint Antoine § Apprentissage, 30 novembre 1700; MC/ET/IX/548
      contrat d'apprentissage; Maire, Charles
    - Lallemant (Alexandre) maître brodeur rue Darnétal § Mainlevée, 9 décembre 1700 - 10 décembre 1700; MC/ET/IX/548
      Lallemant, Alexandre
    - Lallemant (Charles) maître brodeur rue Saint-Honoré § Mainlevée, 9 décembre 1700 - 10 décembre 1700; MC/ET/IX/548
      Lallemant, Charles
    - Consentement. Paul Thôvier, ordinaire de la musique de la chapelle du roi., 11 décembre 1700; MC/ET/IX/548
      accord; musicien; officier de la Chapelle du roi (Ancien Régime)
    - Testament de Paul Thôvier, ordinaire de la musique de la chapelle du roi., 11 décembre 1700; MC/ET/IX/548
      testament; musicien; officier de la Chapelle du roi (Ancien Régime)
    - Alain (Michel) maître maçon rue Bourg l'abbé § Apprentissage, 21 décembre 1700; MC/ET/IX/548
      contrat d'apprentissage; Alain, Michel
    - Robert (Jacques) marchand verrier fayancier place Maubert § Inventaire, 1er septembre 1710; MC/ET/IX/548
      inventaire; Robert, Jacques
  - Minutes. 1701, janvier - 1701, mars, janvier 1701 - mars 1701; MC/ET/IX/549
    - Goulleau (Etienne), peintre, rue Montmartre § Quittance, 8 janvier 1701; MC/ET/IX/549
      quittance; Goulleau, Etienne
    - Roussin (Barthélemy) maçon aux Malieres § bail à .., 11 janvier 1701; MC/ET/IX/549
      bail; Roussin, Barthélémy
    - Duboulan (Claude), maître peintre et Sculpteur, rue des Arcis § Bail par .., 11 janvier 1701; MC/ET/IX/549
      bail; Duboulan, Claude
    - Joaillier (apprentissage) § Contrat pour 4 ans, entre Isaye Lalan, marchand, et Charles Regnault, marchand mercier, grossier joaillier, au profit de Louis Lalan, fils dud. Isaye. Nourri, logé, blanchi. Moyennant 500 l., 21 janvier 1701; MC/ET/IX/549
    - Regnault (Charles) marchand mercier grossier joaillier rue Saint Denis § Apprentissage, 21 janvier 1701; MC/ET/IX/549
    - Contaye (seigneurie de) en Picardie § Vente de seigneurie de Contaye, 13 février 1701; MC/ET/IX/549
      acte de vente
    - Frechencourt (Seigneurie) en Picardie § Vente de Seigneurie Frechencourt, 13 février 1701; MC/ET/IX/549
    - Duré (Claude), maître peintre sculpteur, quai Pelletiers § Inventaire, 15 février 1701; MC/ET/IX/549
      inventaire; Duré, Claude
    - Benard (Pierre) maître menuisier rue des Fossés Saint-Germain-l'Auxerrois § bail à .., 21 février 1701; MC/ET/IX/549
      bail; Benard, Pierre
    - Duré (Claude), maître peintre sculpteur, rue Michel Le Comte § Donation, 16 mars 1701; MC/ET/IX/549
      donation; Duré, Claude
    - Levasseur Florent, maître menuisier, rue Simon-Le-Franc § Vente, 18 mars 1701; MC/ET/IX/549
      acte de vente; Levasseur, Florent
    - Joaillier (apprentissage) § Contrat pour 3 ans, entre Pierre Alexandre, marchand de Vins privilégié, et René François Orbanne Duval, marchand mercier joaillier, au profit de Hilaire Alexandre, fils dudit Pierre, Logé, nourri, blanchi. Moyennant 150 l., 31 mars 1701; MC/ET/IX/549
    - Orbanne Duval (René François) marchand mercier joaillier rue du Hourpart § Apprentissage, 31 mars 1701; MC/ET/IX/549
      contrat d'apprentissage; Orbanne Duval, René François
  - Minutes. 1701, avril - 1701, juin, avril 1701 - juin 1701; MC/ET/IX/550
    - Duré (Claude), maître peintre et sculpteur, rue Michel Lecomte § Constitution, 15 avril 1701; MC/ET/IX/550
      constitution de rente; Duré, Claude
    - Chantoiseau (Charles) maître brodeur rue Bourg L'abbé § Renonciation, 16 avril 1701; MC/ET/IX/550
      Chantoiseau, Charles
    - Desjardins (Nicolas) maître serrurier rue des Amandiers § Apprentissage, 17 avril 1701; MC/ET/IX/550
      contrat d'apprentissage; Desjardins, Nicolas
    - Donation entre vifs de Michelle Bonnet, veuve de Henri Lecouvreur, maître à danser, rue Troussevache, à Thomas Duchesne, l'un des 24 violons ordinaires de la Chambre du roi, syndic de la communauté des maîtres à danser et joueurs d'instruments., 6 mai 1701; MC/ET/IX/550
      Musique XVIIIe siècle, danseurs (1.088 actes), par Madeleine Jurgens, Mireille Rambaud, Valérie Brousselle, 1963, 1984-1996. (fichier papier entièrement dématérialisé; voir contexte dans le Plan d’orientation général - Notaires de Paris, guides thématiques du Minutier).
      Date de création de la notice: 2005
      Date de révision: 2013 (N. Jourdain)
      enseignant; danseur; donation; Lecouvreur, Henri; Bonnet, Michelle; Troussevache (rue); musicien; Duchesne, Thomas
    - Brissot (Pierre Claude), marchand orfèvre joaillier, quai de l'Horloge § Bail à .., 17 mai 1701; MC/ET/IX/550
      bail; Brissot, Pierre Claude
    - Contrat d'apprentissage pour cinq ans, entre Emmanuel Marcelin, déchargeur de pierres, demeurant rue de la Ville -l'Évêque, et Louis Poissant, maître sculpteur, demeurant grande rue du faubourg Saint-Honoré, au profit de Mathurin Marcelin, âgé de quatorze ans, fils du comparant, sans denier débourser de part ni d'autre. L'apprenti sera logé et nourri par son père., 27 juin 1701; MC/ET/IX/550
      Fait en présence de Pierre Perron, Louis Herpin, Claude Nicque et Jean Clermont, maîtres peintres et sculpteurs jurés en charge.
      Documents du Minutier central concernant l'histoire de l'art (1700-1750), par Mireille Rambaud, tome II [études I à X, soit 2357 actes], Paris, Archives nationales, 1971, p. 553 (instrument de recherche imprimé dématérialisé, certaines notices sont plus détaillées dans la version intégrale accessible en ligne par la rubrique 'Autres instruments de recherche', voir contexte dans le Plan d’orientation général - Notaires de Paris, guides thématiques du Minutier).
  - Minutes. 1701, juillet - 1701, septembre, juillet 1701 - septembre 1701; MC/ET/IX/551
    - Mariage d'Antoine Seigneur, maître menuisier, rue Troussevache., 14 juillet 1701; MC/ET/IX/551
      contrat de mariage; Seigneur, Antoine
    - Bail concernant Jean Hanier, marchand orfèvre, cour Neuve du Palais., 20 juillet 1701; MC/ET/IX/551
      bail; Hanier, Jean
    - Bail concernant Raoul Auger Feuillet, maître à danser, rue de Buci., 26 juillet 1701; MC/ET/IX/551
      Musique XVIIIe siècle, danseurs (1.088 actes), par Madeleine Jurgens, Mireille Rambaud, Valérie Brousselle, 1963, 1984-1996. Le fichier a été traité pour la partie 'danseurs'.(fichier papier entièrement dématérialisé; voir contexte dans le Plan d’orientation général - Notaires de Paris, guides thématiques du Minutier).
      bail; Buci (rue de); Anger-Feuillet, Raoul; enseignant; danseur
    - Contrat d'apprentissage pour trois ans, entre François David, prêtre, et Henri Dauvergnat, marchand mercier grossier joaillier, rue Saint-Denis, au profit de Pierre David frère dudit François, âgé de 20 ans, logé, nourri, blanchi moyennant 450 livres., 18 août 1701; MC/ET/IX/551
    - Compte reconnu (pour le mois de danse, 40 sols), par le sieur Delarue, maître à danser à Paris., 19 août 1701; MC/ET/IX/551
      compte; Delarue; enseignant; danseur
    - Procuration de Christophe Hersant, maître coffretier malletier, rue Planche-Mibray., 19 août 1701; MC/ET/IX/551
      procuration; Hersant, Christophe
    - Signatures de Pierre Gobert, peintre du roi en son académie, et de Marie Catherine Nivelon, sa femme, cousine du futur époux, au contrat de mariage entre Louis Béranger, bourgeois de Paris, demeurant rue Jean-de-l'Épine, et Catherine Genty., 23 août 1701; MC/ET/IX/551
      Documents du Minutier central concernant l'histoire de l'art (1700-1750), par Mireille Rambaud, tome II [études I à X, soit 2357 actes], Paris, Archives nationales, 1971, p. 283 (instrument de recherche imprimé dématérialisé, certaines notices sont plus détaillées dans la version intégrale accessible en ligne par la rubrique 'Autres instruments de recherche', voir contexte dans le Plan d’orientation général - Notaires de Paris, guides thématiques du Minutier).
    - Transaction entre Pierre Lemaistre, ingénieur et architecte des bâtiments du roi, demeurant rue Saint-Honoré, paroisse Saint-Roch, tant en son nom, à cause de la communauté de biens qui a existé entre lui et sa femme, Marguerite Delafaye, décédée le 19 octobre 1677, que comme héritier quant aux meubles et effets mobiliers, de Jean et Pierre Lemaistre, ses enfants, qui eux-mêmes étaient héritiers de leur mère, et légataires de Jean Delafaye, maître maçon, leur aïeul maternel, d'une part, et Geneviève Delafaye, femme séparée de biens de Léonor Ticquet, bourgeois de Paris, demeurant rue du Temple, héritière pour un cinquième dudit Jean Delafaye, son père, et pour un cinquième de son neveu ledit Jean Lemaistre, décédé le 26 octobre 1693, lui-même héritier de son frère Pierre, décédé le 6 juillet 1693, d'autre part, au sujet des successions dudit Jean Delafaye, décédé le 10 mai 1680, et de Marie Morin, père et mère desdites dames Lemaistre et Ticquet, qui ont fait l'objet d'une abondante procédure au Châtelet., 4 septembre 1701; MC/ET/IX/551
      Principaux actes notariés mentionnés dans la transaction:
      - 27 mai 1662. Contrat de mariage Lemaistre-Delafaye (Gaudion et Grouyn, notaires).
      - 23 août 1662. Vente par la veuve de Jean Frichot et consorts à Pierre Lemaistre, d'une maison sise rue Copeau (Cornille et Grouyn, notaires).
      - 10 juillet et 16 octobre 1670. Acquisition par Pierre Lemaistre d'une ferme à Yerres, par voie d'échange avec sa mère, et par vente à lui faite par son frère (Leroy et Faudoire, notaires).
      - 1er avril 1672. Érection en fief de ladite ferme par Louise Massion, veuve de Rollin Burin, grand audiencier de France (Jean Moreau, tabellion à Brunoy).
      - 27 octobre 1677. Inventaire après décès de Marguerite Delafaye, femme de Pierre Lemaistre (Le Boucher et Bru, notaires).
      - 23 mai 1679. Délaissement par Pierre Lemaistre à son beau-père, Jean Delafaye, d'une maison sise rue Saint-Martin, moyennant 150 livres de rente foncière rachetables 9.000 livres (Le Clerc et Bru, notaires).
      - 20 mars 1680. Testament de Jean Delafaye qui lègue 7.000 livres à ses petits-fils Jean et Pierre Lemaistre (Guyot et Bru, notaires).
      - A noter dans les sommes mises en compte: 8.000 livres 'pour la part dudit sieur Lemaistre dans les ouvrages du quai de la Reine construits pendant ladite communauté de biens' (Lemaistre-Delafaye), donc entre 1662 et 1677.
      Documents du Minutier central concernant l'histoire de l'art (1700-1750), par Mireille Rambaud, tome II [études I à X, soit 2357 actes], Paris, Archives nationales, 1971, p. 110 (instrument de recherche imprimé dématérialisé, certaines notices sont plus détaillées dans la version intégrale accessible en ligne par la rubrique 'Autres instruments de recherche', voir contexte dans le Plan d’orientation général - Notaires de Paris, guides thématiques du Minutier).
    - Désistement de donation entre vifs de Michelle Bonnet, veuve de Henri Lecouvreur, maître à danser, rue Troussevache, à Thomas Duchesne, l'un des 24 violons ordinaires de la chambre du roi, syndic de la communauté des maîtres à danser et joueurs d'instruments., 17 septembre 1701; MC/ET/IX/551
      Musique XVIIIe siècle, danseurs (1.088 actes), par Madeleine Jurgens, Mireille Rambaud, Valérie Brousselle, 1963, 1984-1996. .(fichier papier entièrement dématérialisé; voir contexte dans le Plan d’orientation général - Notaires de Paris, guides thématiques du Minutier).
      enseignant; danseur; musicien; donation; renonciation; renonciation; Letourneur, Henri; Duchesne, Thomas; Bonnet, Michelle; Troussevache (rue)
    - Vente de rente concernant Valerian Houbert, maître menuisier à Paris., 25 septembre 1701; MC/ET/IX/551
      acte de vente; Houbert, Valerian
    - Vente de rente de Pierre Boulduc, marchand orfèvre, rue de Gesvres., 25 septembre 1701; MC/ET/IX/551
      acte de vente; Boulduc, Pierre
  - Minutes. 1701, octobre - 1701, décembre, octobre 1701 - décembre 1701; MC/ET/IX/552
    - Joaillier (apprentissage) § Contrat pour 3 ans, entre Isaye Calau, m/d/, et Charles Regnault, marchand mercier grossier joaillier, au profit de Louis, Lalan, fils dudit Isaye, âgé de 15 ans. Logé, nourri; son père le blanchira. Moyennant 500 l., 11 octobre 1701; MC/ET/IX/552
    - Regnault (Charles) marchand grossier mercier joaillier rue Saint Denis § Apprentissage, 11 octobre 1701; MC/ET/IX/552
    - Joaillier (apprentissage) § Contrat pour 3 ans, entre Françoise Ciron, et Jacques Levasseur, marchand mercier grossier joaillier au profit de Pierre Ciron, neveu de lad. Françoise. Logé, nourri, sa tante le blanchira. Moyennant 200 l., 24 octobre 1701; MC/ET/IX/552
    - Le vasseur (Jacques) marchand grossier mercier joaillier quai de l'Ecole § Apprentissage, 24 octobre 1701; MC/ET/IX/552
      contrat d'apprentissage; Le Vasseur, Jacques
    - Lagneau (Antoine) marchand joaillier quai de l'Horloge § bail, 28 octobre 1701; MC/ET/IX/552
      bail; Lagneau, Antoine
    - Lagneau (Denis) marchand joaillier quai de l'Horloge § bail, 28 octobre 1701; MC/ET/IX/552
      bail; Lagneau, Denis
    - Obligation aux termes de laquelle Barthélemy Paillet, sculpteur de l'académie royale de peinture et sculpture, demeurant rue Feydeau, s'engage envers Anne Fleuret, veuve de Nicolas de Lamothe, écuyer, conseiller secrétaire du roi, maison couronne de France et de ses finances, demeurant rue des Cinq-Diamants, à continuer à travailler au mausolée qu'Antoine Paillet, peintre, recteur de l'académie royale, père du comparant, s'était engagé à exécuter et à poser dans l'église des religieux de la Merci, aux termes d'un marché passé sous seing privé entre lui et ladite dame de Lamothe, le 8 janvier 1699; 'lequel mausolée sera de la manière qui est expliquée audit marché, dont ledit Paillet fils déclare avoir bonne connaissance'; Antoine Paillet avait reçu 300 livres suivant deux quittances, l'une du 8 janvier 1699, l'autre du 4 juin 1701. La dame de Lamothe ayant augmenté de 100 livres le prix du mausolée, elle s'engage à payer à Barthélemy Paillet les 400 livres qui restent dues, en plusieurs versements dont le dernier aura lieu lorsque le mausolée sera en place. Fait en présence d'Henri Paillet, bourgeois de Paris, demeurant place des Victoires, qui s'engage à rembourser à la dame de Lamothe les 200 livres qu'elle aura versées au sculpteur, son neveu, si le mausolée n'est pas en place au mois de juin 1702., 3 novembre 1701 - 20 octobre 1702; MC/ET/IX/552
      À la suite: 1701, 23 décembre. Quittance de Barthélemy Paillet à la dame de Lamothe, de 100 livres d'acompte.
      1702, 22 avril. Quittance de 200 livres d'acompte.
      1702, 20 octobre. Quittance de 214 livres 16 sols pour solde de tout compte (les 14 livres 16 sols représentent des 'augmentations' faites au mausolée).
      Documents du Minutier central concernant l'histoire de l'art (1700-1750), par Mireille Rambaud, tome II [études I à X, soit 2357 actes], Paris, Archives nationales, 1971, p. 509 (instrument de recherche imprimé dématérialisé, certaines notices sont plus détaillées dans la version intégrale accessible en ligne par la rubrique 'Autres instruments de recherche', voir contexte dans le Plan d’orientation général - Notaires de Paris, guides thématiques du Minutier).
    - Garnier (Michel) maçon à Cheneviers § Marché, 12 novembre 1701; MC/ET/IX/552
      marché; Garnier, Michel
    - Gérard (Jacques) maître maçon rue de Montmorency § Vente, 26 décembre 1701; MC/ET/IX/552
      acte de vente; Gérard, Jacques
    - Inventaire après décès de Marie Boucot, femme de Jacques Benoist, conseiller à la cour des monnaies, dressé à son domicile, rue de la Coutellerie, à la requête de son époux, en son nom et comme tuteur de leurs enfants mineurs., 30 décembre 1701; MC/ET/IX/552
      Saint Paul prêchant aux docteurs de la Loi, de Le Sueur ... 50 l.
      Un Ange qui apparaît à saint Pierre, dans la prison, petit tableau de Steenwyck ... 10 l.
      Une Joconde, b. b. d. ... 3 l.
      Paysage, un morceau d'architecture et des vaches, grand tableau, de Mauperché, b.b.d. ... 35 l.
      Paysage, une tour ruinée et deux hommes, par Hurel, b.b.d. ... 4 l.
      Saint Jean dans l'île de Patmos, tableau de Civetta, b.b.d. ... 6 l.
      Vierge tenant le petit Jésus, d'après Léonard Dallvis, b.b.d. ... 9 l.
      Deux paysages, petits tableaux carrés, manière de Francisque ... 4 l.
      Documents du Minutier central concernant l'histoire de l'art (1700-1750), par Mireille Rambaud, tome II [études I à X, soit 2357 actes], Paris, Archives nationales, 1971, p. 781 (instrument de recherche imprimé dématérialisé, certaines notices sont plus détaillées dans la version intégrale accessible en ligne par la rubrique 'Autres instruments de recherche', voir contexte dans le Plan d’orientation général - Notaires de Paris, guides thématiques du Minutier).
  - Minutes. 1702, janvier - 1702, juin, janvier 1702 - juin 1702; MC/ET/IX/553
    - Hecquan (Pierre) architecte juré expert rue Neuve Saint Laurent § Comparution, 4 janvier 1702; MC/ET/IX/553
      Hecquan, Pierre
    - Mauger (Jean), menuisier, rue de la Verrerie § Procuration, 9 janvier 1702; MC/ET/IX/553
      procuration; Mauger, Jean
    - Ruelle (Charles), maître menuisier, rue de la Channeverie § Quittance, 25 janvier 1702; MC/ET/IX/553
      quittance; Ruelle, Charles
    - Hecquan (Pierre) juré expert entrepreneur des rue Neuve Saint-Laurent bâtiments § Quittance, 31 janvier 1702; MC/ET/IX/553
      quittance; Hecquan, Pierre